【裁判字號】    90,訴,1935
【裁判日期】    900928
【裁判案由】    偽造文書等
【裁判全文】
臺灣高雄地方法院刑事判決                          九十年度訴字第一九三五號
    公  訴  人  臺灣高雄地方法院檢察署檢察官
    被      告  癸○○
右列被告因偽造文書等案件，經檢察官提起公訴（九十年度偵字第一二○四○號），
本院判決如左：
    主  文
癸○○共同連續攜帶兇器竊盜，累犯，處有期徒刑貳年肆月。
附表二所示信用卡簽帳單上偽造壬○○之署押捌枚、扣案之Ｔ型扳手貳支均沒收之。
    事  實
一、癸○○曾於民國八十四年間，因違反肅清煙毒條例案件，經法院判處有期徒刑三
    年，於八十五年二月十四日入監執行，而於八十六年四月間判決假釋付保護管束
    ，嗣於八十七年十二月經撤銷假釋，再入監執行殘刑一年九月十九日，並於八十
    九年十月十三日執行完畢，猶不知悔改，與子○○（另案偵辦），共同意圖為自
    己不法之所有，並基於概括犯意，由子○○擔任把風，癸○○則攜帶其所有客觀
    上具有傷人危險性之兇器Ｔ型板手二支於如附表一所示之時間、地點，撬開各該
    附表一所示之自小客車車門後，連續竊取如附表一所示之自小客車或車內財物。
    癸○○與子○○於如附表一所示編號十一之時間、地點竊得壬○○所有之卡號0
    000000000000000號中華商業銀行信用卡後，旋共同基於意圖為
    自己不法所有之概括犯意，連續於如附表二所示之時間、特約商店，持上開信用
    卡盜刷消費，並於消費後，由癸○○在各該信用卡簽帳單上偽造「壬○○」署押
    二枚（每份二聯，每聯各一枚），表示係由壬○○消費之意，使特約商店人員不
    疑有他，陷於錯誤而交付價值共新臺幣（下同）一萬三千二百十六元之商品予癸○○、子○○，足以生損害於壬○○及中華商業銀行。嗣於九十年六月二十日晚
    上九時許，癸○○駕駛如附表一所示編號九竊得之車牌ＸＧ－五四五九號自小客
    車前往高雄市○○區○○街六十九號欲搭載子○○，而將車停在高雄市○○區○○街五十七號前，待癸○○、子○○上車時即為警查獲，並於該車上查獲如附表
    一所示備註欄內由各該被害人領回之物品，且扣得癸○○所有供犯罪所用之Ｔ型
    板手二支。
二、案經高雄市政府警察局左營分局移送臺灣高雄地方法院檢察署檢察官偵查起訴。
    理  由
一、訊之被告癸○○對其有於如附表一所示之時間、地點，各竊得如該附表所示之財
    物，並於如附表二所示之時間、特約商店盜刷壬○○上開信用卡消費，而偽造壬○○署押於簽帳單，及於右揭時、地，駕駛上開贓車為警查獲等事實坦承不諱，
    而如附表一所示部分，核與被害人戊○○、丑○○、丁○○、寅○○、庚○○、
    己○○、甲○○、乙○○、辛○○、卯○○、壬○○、丙○○於警訊時指述之失
    竊情節相符，並有各該被害人所出具之贓物認領保管收據附卷可稽，復有犯罪工
    具Ｔ型扳手二支扣案可資佐證。且如附表二所示部分，核與被害人壬○○、證人
    即中華商業銀行催收員顏慶璋於警訊時指述之情節相符，並有消費明細一紙及簽
    帳單四張附卷可稽，足徵被告自白核與事實相符，堪予採信。至被告雖於本院審
    理時辯稱：子○○只是隨伊前往，並未參與犯案云云，然查：子○○與被告共犯
    如附表一、二所示之犯行一節，已據被告於警訊時供承：「我是持Ｔ字型扳手，
    由車門鑰匙孔插入強力開車門進入車內行竊，我女朋友子○○則在一旁為我把風
    ，負責有人靠近時告知我，留下卡片則是想以後要用可以享受折扣」、「我和子
    ○○偷竊ＸＧ－五四五九自小客是要作為代步工具，偷其他車內財物是因缺錢花
    用」、「我於九十年六月十一日六時，在高雄市○○區○○路四十二號前，由子
    ○○把風，我以Ｔ字型扳手打開車門電鎖，竊得該車」、「我於九十年三月份和
    女友子○○，由她把風，我持Ｔ字型扳手，在高雄縣仁武鄉○○路十三之十四號
    前行竊」、「（問：被害人寅○○於九十年四月二十日八時在高雄縣大寮鄉○○
    路十之一號被撬開ＺＡ－二四四六號自小客車入車內行竊，是否為你們二人所為
    ？）是我和女友子○○一起去偷竊的，，‧‧‧」、「（問：被害人丑○○於九
    十年四月春假期間將ＸＳ－六九五八自小客車停在高雄縣鳳山市○○路二二○號
    前被行竊車內是否你們所偷？）是我和子○○一起去偷竊，她把風，我以Ｔ字型
    扳手‧‧‧」、「（問：被害人丁○○於九十年四月十六日在高雄縣大寮鄉○○
    路十四之二十號前停放ＸＷ－五六八五號自小客車內財物是否你們二人行竊？）
    我是和子○○一起去偷竊，由她把風，我以Ｔ字型扳手‧‧‧‧」、「（問：被
    害人壬○○於九十年六月十二日二十時在高縣仁武鄉○○○路華榮公司旁停放之
    ＶＤ－二八五七自小客車被人進入車內行竊，是否你們二人所為？）我是和子○○一起去偷竊，她把風，我以Ｔ字型扳手‧‧‧‧」、「我和子○○一起於九十
    年六月十二日拿偷來的中華商銀信用卡，在華泰加油站盜刷加油六百元，在大買
    家盜刷三筆購買日常用品及電器用品等，總共盜刷一萬三千二百十六元」、「（
    問：你和子○○是什麼關係？）是男女朋友，我偷竊所得金錢一起花用」、「是
    我和子○○共同偷來的」、「是我和子○○共同偷來的，於九十年六月十五日十
    九時由我持Ｔ字型扳手，子○○在一旁把風‧‧‧」、「是我和子○○共同偷來
    的，於九十年六月十一日二十四時，由我持Ｔ字型扳手，子○○在一旁把風，在
    高雄市○○路與察哈爾街口‧‧‧‧」、「是我和子○○共同偷來的，於九十年
    五月初凌晨時由我持Ｔ字型扳手，子○○在一旁把風，在高雄市○○路，撬開車
    號ＷＡ－六五八五號自小客車，進入車內行竊‧‧‧」、「是我和子○○共同偷
    來的，於九十年五月二十六日十一時由我持Ｔ字型扳手，子○○在一旁把風，在
    高雄縣大發工業區○○○街五號前‧‧‧‧」（見警卷第三頁正面、反面、第四
    頁正面、反面、偵查卷第六十五頁反面、第六十六頁正、反面）等語甚明，而被
    告於本院審理時雖否認子○○為共犯，然亦坦認其於如附表一所示時間、地點行
    竊時，子○○均在場等語在卷（見本院九十年九月十一日審判筆錄），苟子○○
    非為被告把風，自無可能於每次行竊時均陪同被告前往，又被告與子○○係男女
    朋友關係，且其二人為警查獲時，被告係駕駛上開贓車去接子○○一節，已據被
    告、子○○分別於警訊時供述明確，再參以被告於本院審理時始終否認子○○涉
    案，迴護之意彰然明甚，顯見二人感情尚佳，被告於警訊時應無誣陷子○○之必
    要。被告於本院審理時翻異其詞，辯稱子○○非共犯云云，委無可採。是被告與
    子○○間，就上開犯行，有犯意之聯絡與行為之分擔，應堪採認。綜上，本件事
    證明確，被告犯行洵堪認定。
二、查信用卡簽帳單係標明特約商店、消費卡號、消費時間及金額，由消費者簽名於
    上，表示確認與簽帳單所列內容相符之意，並執該簽帳單與日後郵寄之消費明細
    帳單核對之用，應與收據之作用相同，自屬私文書之性質。被告與子○○共同於
    信用卡簽帳單偽簽壬○○之姓名，足以使壬○○受有催收消費帳款及中華銀行須
    承擔預支盜刷帳款無法獲償之風險，足生損害於壬○○、中華銀行，應成立刑法
    第二百十條偽造私文書罪，被告與子○○共同持信用卡簽帳單向特約商店店員行
    使，核其所為，係犯刑法第二百十六條、第二百十條之行使偽造私文書罪，其偽
    造私文書之低度行為，為行使偽造私文書之高度行為所吸收；其偽造署押，係偽
    造文書之階段行為，均不另論罪。被告以行使上開偽造私文書之方式，刷卡消費
    ，於客觀上自足使特約商店陷於錯誤，而交付其所盜刷之物品，所為係犯刑法第
    三百三十九條第一項之詐欺取財罪。次按Ｔ型扳手甚為堅硬，客觀上具有危險性
    ，足以傷害人之身體，係可供兇器使用之工具，屬於刑法第三百二十一條第一項
    第三款所謂之兇器，被告持之以行竊如附表一所示之財物，核其所為，係犯刑法
    第三百二十一條第一項第三款攜帶兇器竊盜罪。被告與子○○就上開攜帶兇器竊
    盜、行使偽造私文書及詐欺取財罪間，有犯意聯絡及行為分擔，均為共同正犯。
    被告多次攜帶兇器竊盜、行使偽造私文書及詐欺取財犯行，均時間緊接，手法相
    同，且係觸犯構成要件相同之罪名，顯各係基於概括之犯意為之，應依連續犯之
    規定均論以一罪，並依法加重其刑。被告刷卡消費之目的既在於享有竊盜所得信
    用卡之財產利益，故所犯攜帶兇器竊盜、及前述行使偽造私文書、詐欺犯行間，
有方法結果之牽連關係，應依刑法第五十五條之規定，從一重之攜帶兇器竊盜罪
    處斷（最輕本刑較重）。末查被告曾於八十四年間，因違反肅清煙毒條例案件，
    經法院判處有期徒刑三年，於八十五年二月十四日入監執行，而於八十六年四月
    間判決假釋付保護管束，嗣於八十七年十二月經撤銷假釋，再入監執行殘刑一年
    九月十九日，並於八十九年十月十三日執行完畢，有臺灣高等法院被告全國前案
    紀錄表及臺灣高雄地方法院檢察署刑案資料查註紀錄表各一件在卷可稽，其於五
    年之內，再犯本件最重本刑為有期徒刑以上之罪，為累犯，應依刑法第四十七條
    之規定加重其刑，並遞加之。審酌被告有如事實欄所載之犯罪前科，已如前述，
    素行欠佳，又正值青年，竟不思上進，循正當合法途徑獲致財物，反屢貪圖利益
    ，連續攜帶兇器竊取汽車或車內財物，期間長達四月之久，次數並達十二次之多
    ，嚴重危害社會大眾財產法益，且持竊得之信用卡刷卡偽簽署押消費，足對社會
    金融交易秩序造成嚴重損害，並造成被害人生活上之不便，所犯情節非輕，惟念
    其犯後坦承多數犯行，態度尚佳，且所盜刷之次數僅四次，金額非鉅，及部分竊
    得財物已由被害人領回，亦由各該被害人於警訊時陳明在卷，並有贓物認領保管
    收據可稽（詳見如附表一所示之備註欄）等一切情狀，量處如主文所示之刑。被
    告在信用卡簽帳單上偽造之「壬○○」署押捌枚（每份貳枚），應依刑法第二百
    十九條之規定，宣告沒收之。又扣案之Ｔ型扳手二支，係被告所有，為供犯罪所
    用之物，已據被告供明在卷，爰依刑法第三十八條第一項第二款之規定併予宣告
    沒收。至扣案之鑰匙一支雖係被告所有，惟該鑰匙係被告住處所用之鑰匙，並非
    用以竊盜之物，已經被告供承在卷，又無其他證據可資證明該鑰匙為供被告竊盜
    之用，是該鑰匙自不予宣告沒收。
據上論斷，應依刑事訴訟法第二百九十九條第一項前段，刑法第二十八條、第五十六
條、第三百二十一條第一項第三款、第二百十六條、第二百十條、第三百三十九條第
一項、第五十五條、第四十七條、第二百十九條、第三十八條第一項第二款，罰金罰
鍰提高標準條例第一條前段，判決如主文。
中      華      民      國      九十    年    九        月    二十八    日
                                  臺灣高雄地方法院刑事庭
                                      法  官    李麗珠
右正本證明與原本無異。
如不服本判決，應於判決送達後十日內，向本院提出上訴狀。
                                      書記官    陳掌珠
中      華      民      國      九十    年    九        月    二十八    日
附錄本案判決論罪科刑法條：
刑法第二百十條：
偽造、變造私文書，足以生損害於公眾或他人者，處五年以下有期徒刑。
刑法第二百十六條：
行使第二百十條至第二百十五條之文書者，依偽造、變造文書或登載不實事項或使登
載不實事項之規定處斷。
刑法第三百二十一條第一項第三款：
犯竊盜罪而有左列情形之一者，處六月以上五年以下有期徒刑：
三、攜帶兇器而犯之者。
刑法第三百三十九條：
意圖為自己或第三人不法之所有，以詐術使人將本人或第三人之物交付者，處五年以
下有期徒刑、拘役或科或併科一千元以下罰金。
以前項方法得財產上不法之利益或使第三人得之者，亦同。
前二項之未遂犯罰之。
附表一：
┌──┬────┬────┬──────┬──────┬────────┐
│編號│犯罪時間│犯罪地點│被害人、車  │竊盜所得    │備            註│
│    │（民國）│        │            │            │                │
├──┼────┼────┼──────┼──────┼────────┤
│    │        │        │            │            │                │
│一  │九十年三│高雄縣仁│戊○○      │鯨世界加油站│鯨世界加油站會員│
│    │月間某日│武鄉鳳仁│車牌Ｋ三－二│會員白金卡壹│白金卡壹張，已據│
│    │        │路十三之│○四六號自小│張、音響設備│被害人領回。    │
│    │        │十四號前│客車        │壹組        │                │
├──┼────┼────┼──────┼──────┼────────┤
│二  │九十年四│高雄縣鳳│丑○○      │春天旅遊卡壹│春天旅遊卡壹張、│
│    │月初某日│山市光復│車牌ＸＳ－六│張、特力屋出│特立屋出入證壹張│
│    │凌晨某時│路二二○│九五八號自小│入證卡壹張、│、回道小型車回數│
│    │許      │號前    │客車（右側前│國道小型車回│票證肆張，已據被│
│    │        │        │車門）      │數票證肆張、│害人領回。      │
│    │        │        │            │零錢約新臺幣│                │
│    │        │        │            │壹佰元、眼鏡││
│    │        │        │            │壹付        │                │
├──┼────┼────┼──────┼──────┼────────┤
│三  │九十年四│高雄縣大│丁○○      │漫畫王會員卡│漫畫王會員卡壹張│
│    │月十六日│寮鄉仁德│車牌ＶＷ－五│壹張、中華民│、中華民國防火協│
│    │        │路十四之│六八五號自小│國防火協會認│會認同卡壹張、綺│
│    │        │二十號前│客車        │同卡壹張、綺│麗花坊會員卡壹張│
│    │        │        │            │麗花坊會員卡│，已據被害人領回│
│    │        │        │            │壹張、行車執│                │
│    │        │        │            │照壹張、照相│                │
│    │        │        │            │機壹部、中國│                │
│    │        │        │            │信託信用卡壹│                │
│    │        │        │            │張          │                │
├──┼────┼────┼──────┼──────┼────────┤
│四  │九十年四│高雄縣大│寅○○      │25st撞球咖啡│25st撞球咖啡館會│
│    │月二十日│寮鄉仁德│車牌ＺＡ－二│館會員卡壹張│員卡壹張，已據被│
│    │上午八時│路十之一│四四六號自小│、無線電車機│害人領回。      │
│    │許      │號前    │客車        │壹臺、大哥大│                │
│    │        │        │            │壹支、攝影機│                │
│    │        │        │            │壹臺        │                │
├──┼────┼────┼──────┼──────┼────────┤
│五  │九十年四│高雄市苓│庚○○      │消費貴賓卡拾│國道回數票證捌張│
│    │月二十四│雅區中華│車牌ＸＫ－二│陸張、國道回│、消費貴賓卡拾伍│
│    │日晚上八│五號與新│六二八號自小│數票證捌張、│張，已據被害人領│
│    │時至十時│光路口  │客車（左前門│女用皮包壹個│回。            │
│    │許      │        │車鎖）      │、化妝包壹個│                │
│    │        │        │            │、睡衣壹套、│                │
│    │        │        │            │夾克壹件、華│    │
│    │        │        │            │南銀行金融卡│                │
│    │        │        │            │壹張、郵局提│                │
│    │        │        │            │款卡壹張、蜜│                │
│    │        │        │            │蠟手環壹個、│                │
│    │        │        │            │新臺幣肆佰元│                │
│    │        │        │            │、印章兩顆、│                │
│    │        │        │            │大門遙控鎖貳│                │
│    │        │        │            │串          │                │
├──┼────┼────┼──────┼──────┼────────┤
│六  │九十年五│高雄市武│己○○      │陳順湧名片壹│上開國道小型車回│
│    │月間某日│昌街    │車牌ＷＡ－六│張、國道小型│數票證伍張，已據│
│    │        │        │五八五號自小│車回數票證伍│被害人領回。    │
│    │        │        │客車        │張、書包壹個│                │
├──┼────┼────┼──────┼──────┼────────┤
│七  │九十年五│高雄縣大│甲○○      │麥當勞千禧貴│上開麥當勞貴賓卡│
│    │月二十六│寮鄉大有│車牌ＷＤ－九│賓卡壹張、汽│壹張，已據被害人│
│    │日上午十│二街五號│○三二號自小│車行照壹張、│領回。          │
│    │一時三十│前      │客車        │汽機車駕照各│                │
│    │分許    │        │            │壹張、中油加│                │
│    │        │        │            │油單（約新臺│                │
│    │        │        │            │幣肆仟餘元）│                │
├──┼────┼────┼──────┼──────┼────────┤
│八  │九十年六│高雄市苓│乙○○      │臺灣大哥大門│上開臺灣大哥大門│
│    │月九日晚│雅區三多│車牌ＵＳ－○│號○九二二○│號卡壹張，已據被│
│    │上九時許│路東帝士│三九二號自小│後八四○○號│害人領回。      │
│    │        │大樓旁  │客車        │號（門號卡編│                │
│    │        │        │            │號九九○九二│        │
│    │        │        │            │二○四九四八│                │
│    │        │        │            │四八號）行動│                │
│    │        │        │            │電話壹支、泳│                │
│    │        │        │            │裝壹套、快譯│                │
│    │        │        │            │通翻譯機壹臺│                │
├──┼────┼────┼──────┼──────┼────────┤
│九  │九十年六│高雄市三│辛○○      │上開汽車壹輛│已據被害人領回。│
│    │月十一日│民區民壯│車牌ＸＧ－五│            │                │
│    │上午六時│路四十二│四五九號（引│            │                │
│    │許      │號前    │擎號碼Ａ四Ｖ│            │                │
│    │        │        │○一五二五號│            │                │
│    │        │        │）自小客車  │            │                │
├──┼────┼────┼──────┼──────┼────────┤
│十  │九十年六│高雄市博│卯○○      │臺灣大哥大○│臺灣大哥大○○○│
│    │月十一日│愛路與察│車牌ＸＱ－二│九五二五八九│00000000│
│    │晚上十二│哈爾街口│一五○號自小│一五五號（門│三九號門號卡壹張│
│    │時許    │        │客車        │號卡為：○○│，已據被害人領回│
│    │        │        │            │○三○八三一│。              │
│    │        │        │            │三二二三九號│                │
│    │        │        │            │）行動電話壹│                │
│    │        │        │            │支、富邦銀行│                │
│    │        │        │            │信用卡壹張、│                │
│    │        │        │            │華南銀行信用│                │
│    │        │        │            │卡壹張、身份│                │
│    │        │        │            │證壹張      │                │
├──┼────┼────┼──────┼──────┼────────┤
│十一│九十年六│高雄縣仁│壬○○      │中華商業銀行│上開信用卡持以│
│    │月十二日│武鄉高楠│車牌ＶＤ－二│高雄分行信用│  盜刷如附表二。│
│    │下午四時│公路（華│八五七號自小│卡壹張（卡號│上開信用卡業據│
│    │許      │榮電線電│客車（右前車│四九○七三一│  被害人領回。  │
│    │        │纜公司）│門鎖）      │三○三二五三│                │
│    │        │旁      │            │二一○六號）│                │
│    │        │        │            │、中華商業銀│                │
│    │        │        │            │行存摺壹本、│                │
│    │        │        │            │高雄第二信用│                │
│    │        │        │            │合作金庫存摺│                │
│    │        │        │            │壹本        │                │
├──┼────┼────┼──────┼──────┼────────┤
│十二│九十年六│高雄縣大│丙○○      │台新銀行卡號│上開台新銀行預備│
│    │月十五日│社鄉興工│車牌ＵＴ－○│○一五五一九│金卡壹張，已據被│
│    │晚上七時│路四號前│三五六號自小│○五三六○六│害人領回。      │
│    │許      │        │客車        │六六號預備金│                │
│    │        │        │            │卡壹張、郵局│                │
│    │        │        │            │存摺壹本、臺│                │
│    │        │        │            │企銀行存摺壹│                │
│    │        │        │            │本、零錢約新│                │
│    │        │        │            │臺幣拾餘元│                │
└──┴────┴────┴──────┴──────┴────────┘
附表二：
┌──┬────────┬───────┬─────────┐
│編號│盜刷時間（民國）│特  約  商  店│盜刷金額（新臺幣）│
├──┼────────┼───────┼─────────┤
│一  │九十年六月十二日│華泰加油站（高│陸佰元            │
│    │                │雄）          │                  │
├──┼────────┼───────┼─────────┤
│二  │九十年六月十二日│大買家高雄營業│柒仟肆佰陸拾捌元  │
│    │                │所            │                  │
├──┼────────┼───────┼─────────┤
│三  │九十年六月十二日│大買家高雄營業│仟壹佰玖拾捌元  │
│    │                │所            │                  │
├──┼────────┼───────┼─────────┤
│四  │九十年六月十二日│大買家高雄營業│壹仟玖佰伍拾元    │
│    │                │所            │                  │
└──┴────────┴───────┴─────────┘


司法院資訊處製作；財團法人民間司法改革基金會備份。
